【裁判字號】    97,抗,852
【裁判日期】    970814
【裁判案由】    違反毒品危害防制條例
【裁判全文】
臺灣高等法院臺中分院刑事裁定           97年度抗字第852號
抗  告  人
即  被  告  甲○○
上列抗告人因違反毒品危害防制條例案件，不服臺灣彰化地方法
院中華民國97年7月14日裁定（97年度訴字第671號）提起抗告，
本院裁定如下：
    主  文
原裁定撤銷，發回臺灣彰化地方法院。
    理  由
一、抗告意旨略以：抗告人即被告茲因犯毒品危害防制條例案件
    ，被彰化地方法院判決十月。因抗告人工作在外，長期加班
    ，住在工地，無法每日回家，故對於法院送達之判決書掛號
    信件並不知悉，回到家拿抗告狀已剩三天時間。期盼能用刑
    事訴訟法第415條之規定，懇請鈞院給予抗告人上訴之權利
    等語。
二、原審裁定意略旨以：按抗告期間，除有特別規定外，為5日
    ，自送達裁定後起算。本件上訴人經於97年5月28日寄存送
    達本院裁定正本，惟其至97年7月3日始行抗告，已逾抗告期
    間，應予駁回等語。
三、按刑事訴訟法第五十五條第一項前段規定：「被告、自訴人
    、告訴人、附帶民事訴訟當事人、代理人、辯護人或輔佐人
    為接受文書之送達，應將其住所、居所或事務所向法院或檢
    察官陳明」。故上訴人上訴狀內所記載之地址應認有送達處
    所之陳明。經查：本件抗告人於97年5月5日於原審97年訴字
    第671號上訴時，其上訴狀所載之地址係「住彰化縣福興鄉
    ○○村○○路118號」（未記載住彰化縣福興鄉○○村○○
    路129巷1號，下述抗告狀亦同），有該上訴狀附卷可稽；再
    者，原審97年訴字第671號於97年5月16日對被告上訴駁回裁
    定，固於97年4月18日送達至被告之戶籍地即彰化縣福興鄉
    ○○村○○路129巷1號，並由其同居人即被告之父林獻堂收
    受，有個人基本資料查詢、本院送達證書、全戶戶籍資料查
    詢結果各1紙在卷可稽，惟依卷內資料所示並無對抗告人上
    訴狀所載之地址即「住彰化縣福興鄉○○村○○路118號」
    為送達之回證；另外，抗告人於97年7月3日對原審上開駁回
    上訴裁定之抗告，其地址依上抗告狀所載之地址仍為「彰化
    縣福興鄉○○村○○路118號」，亦有該抗告狀附卷可稽，
    依卷內資料所示亦無對抗告人抗告狀所載地址之回證。揆諸
    前揭說明，抗告人既於上訴狀、抗告狀內均記載「住彰化縣
    福興鄉○○村○○路118號」，應可認有陳明接受送達文書
    之意，然卷內未附相關回證，是否已依法送達？抑或抗告人
    於原審已陳明應送之址，抑或抗告人所稱之工地即為其抗告
    狀之地址，實情如何，有進一步釐清之必要，抗告人之抗告
    並非全無理由，自應由本院將原裁定撤銷，並依刑事訴訟法
    第477條第1項規定，發回原審法院查明後更為妥適處理，以
    符法制。
四、據上論斷，應依刑事訴訟法第413條，裁定如主文。
中    華    民    國    97    年    8     月    14    日
            刑事第八庭  審判長法  官  羅  得  村
                              法  官  張  靜  琪
                              法  官  吳  進  發
上列正本證明與原本無異。
不得再抗告。
                              書記官  柯  孟  伶
中    華    民    國    97    年    8     月    15    日


司法院資訊處製作；財團法人民間司法改革基金會備份。
